臺灣臺南地方法院刑事判決　　　　　　　 94年度訴字第903號
公　訴　人　臺灣臺南地方法院檢察署檢察官
被　　　告　乙○○
上列被告因違反槍砲彈藥刀械管制條例案件，經檢察官提起公訴
（94年度偵緝字第78號），本院判決如下：
    主    文
乙○○共同連續未經許可，製造子彈，未遂，處有期徒刑柒月，
，併科罰金新臺幣貳萬元，罰金如易服勞役，以銀元佰元即新
臺幣玖佰元折算壹日。
    事    實
一、乙○○明知未經許可，不得製造子彈，竟仍與成年人蔡曜聰
    （另經檢察官提起公訴，並經本院判處有期徒刑八月確定在
    案）共同基於製造子彈之概括犯意聯絡，先由乙○○購買製
    造子彈彈頭之原料鉛，嗣其二人共同於民國九十二年九月二
    十八日、二十九日，連續在臺南縣佳里鎮○○街一六０號二
    樓後方由乙○○所居住之房間內，以鐵杓器具置入鉛類物品
    ，再以瓦斯槍燒烤溶化成漿，並將鉛漿倒入彈頭模型器內，
    俟鉛漿冷卻即成子彈彈頭，惟尚未製成具有殺傷力之子彈時
    ，即為警於九十二年九月三十日十三時五十分許，持本院核
    發之搜索票前往上址搜索，當場查獲乙○○、蔡曜聰，並在
    該址二樓後方房間內扣得如附表編號八至十七所示之物。
二、案經臺南縣警察局學甲分局報告臺灣臺南地方法院檢察署檢
    察官偵查起訴。
    理    由
一、證據能力方面：按被告以外之人於審判外向法官所為之陳述
    ，得為證據。被告以外之人於偵查中向檢察官所為之陳述，
    除顯有不可信之情況者外，得為證據。刑事訴訟法第一百五
    十九條之一第一、二項分別定有明文。查共犯蔡曜聰於本院
    九十三年度訴字第一○八五號之準備程序及審理程序中之供
    詞及於檢察官偵查中之供詞，分別係被告以外之人於審判外
    向法官及檢察官所為之陳述，揆諸前開法條之規定，自具有
    證據能力。
二、訊據被告乙○○固供承有代共犯蔡曜聰購買銼刀、剪刀、部
    分之鉛等物及偶而居住於上址二樓後方房間等情，然矢口否
    認有何非法製造子彈之犯行，並辯稱：扣案之改造工具及土
    造子彈之半成品彈頭，均為共犯蔡曜聰所有，伊沒有參與製
    造土造子彈，亦不知房間內之工具做何用途云云。惟查：共
    犯蔡曜聰於檢察官偵查中供稱：伊有教乙○○製造子彈，且
    有與乙○○共同製造子彈，伊教乙○○製造子彈二天後即被
    查獲等語 (分見九十二年度營偵字第一四八○號卷第十九頁
    、九十四年度偵緝字第七八號卷第三三頁)；嗣共犯蔡曜聰
    於其被提起公訴之本案審理中則供稱：九十二年九月二十七
    日有人拿槍及子彈來，伊與乙○○看到後就想製造子彈，工
    具是乙○○拿來的，伊於九十二年九月二十八日嘗試製造子
    彈，溶化鉛後，製造二個彈頭，但是未成型，後來伊放棄後
    ，乙○○繼續製造，鉛也是他拿來的，半成品彈頭是乙○○
    製造的，製造時間是九月二十八、二十九日等語 (見本院九
    十三年度訴字第一○八五號卷第三十五頁、第四三頁)；而
    被告乙○○亦自承製造子彈所用之部分之原料鉛及銼刀、剪
    刀等工具係伊所購買 (見本院九十四年八月十二日準備程序
    筆錄、九十四年八月三十一日審判筆錄)，且被告於偵查中
    亦供承共犯蔡曜聰製造子彈時，伊在現場有看到等語 (見九
    十二年度營偵字第一四八○號卷第二十頁)，況參以本件員
    警查獲如附表編號八至十七所示之改造子彈工具、原料及土
    造子彈之半成品彈頭等物之房間，又係被告乙○○所居住之
    房間，此亦據被告乙○○於本院審理中所自承 (見本院九十
    四年八月三十一日審判筆錄)，互核上開被告乙○○與共犯
    蔡曜聰之供詞與警員查獲改造子彈工具、原料之處所，在在
    足認被告乙○○確有與共犯蔡曜聰共同製造子彈未遂之犯行
    無訛，是被告乙○○辯稱並未參與共同製造子彈云云，顯係
    卸責之詞，不足採信。此外，並有如附表編號八至十七之改
    造工具、鉛及土造子彈彈頭等物扣案可資佐證。本件事證明
    確，被告犯行，堪以認定。
(二)、至被告乙○○雖聲請傳喚並詰問證人陳靜儀，擬用以證明其
    並未製造子彈，僅係去購買原料鉛等情。惟查被告乙○○與
    共犯蔡曜聰共同製造子彈未遂之犯行已臻明瞭，如上所述，
    其此項之請求自無再調查之必要，是被告聲請傳喚證人陳靜
    儀部分，業已經本院合議庭依刑事訴訟法第一百六十三條之
    二第二項第三款之規定，當庭裁定駁回，併此敘明。
三、按槍砲彈藥刀械管制條例固業於九十四年一月二十六日經總
    統以華總一義字第○九四○○○一○一○一後修正公布，並
    於同年一月二十八日生效。但查被告違反槍砲彈藥刀械管制
    條例第十二條第一項、第五項之製造子彈未遂之部分，並未
    於此次修正之列，自無新舊法比較之問題，而應適用裁判時
    法，附此敘明。
四、按製造槍枝罪，在處罰其製造行為，故著手製造後，在完成
    有殺傷力之槍枝前，均屬未遂階段，應成立製造未遂罪，最
    高法院九十一年度台上字第二二二三號判決可資參照。查被
    告乙○○已著手於製造子彈，雖未製造完成而不具殺傷力，
    核其所為，仍係犯槍砲彈藥刀械管制條例第十二條第五項、
    第一項製造子彈未遂罪。被告就上揭犯行，與共犯蔡曜聰之
    間有犯意聯絡及行為分擔，皆為共同正犯。被告先後多次犯
    行，時間緊接，方法相同，觸犯構成要件相同之罪名，顯係
    基於概括犯意而為，應依連續犯規定論以一罪，並依法加重
    其刑。被告已著手於犯罪行為之實施，而未至製造完成之結
    果，為未遂犯，應依刑法第二十六條前段規定減輕其刑。爰
    審酌被告被查獲製成之子彈半成品數量極為龐大，惟因所查
    獲之子彈半成品均為彈頭，均尚未具有殺傷力，所造成之危
    害程度尚輕，及被告犯後之態度等情狀，量處如主文所示之
    刑，罰金刑部分並諭知如易服勞役之折算標準。扣案如附表
    編號一至五所示之物，均非被告持供犯本件所用之物，亦非
    屬違禁物；又附表編號六、七所示之違禁物，經檢察官另案
    提起公訴審理，且經執行檢察官執行沒收、廢棄完畢，已不
    存在；又附表編號八至十七所示之物，雖係被告所有持供犯
    罪所用之物，惟已於共犯蔡曜聰所犯之本案中經本院宣告沒
    收，亦由執行檢察官執行沒收廢棄，均已不存在，此有甲○
    惟寅字第五二三四四號臺灣臺南地方法院檢察署檢察官扣押
    處分命令一份在卷可參，是以上之物均不再於本案宣告沒收
    ，併此敘明。
據上論斷，應依刑事訴訟法第二百九十九條第一項前段，槍砲彈
藥刀械管制條例第十二條第五項、第一項，刑法第十一條前段、
第二十八條、第五十六條、第二十六條前段、第四十二條第二項
，罰金罰鍰提高標準條例第二條，現行法規所定貨幣單位折算新
台幣條例第二條，判決如主文。
本案經檢察官丙○○到庭執行職務
中    華    民    國    94    年    9     月    14    日
                  刑事第八庭  審判長  法  官  蘇義洲
                                      法  官  洪士傑
                                      法  官  徐文瑞
以上正本證明與原本無異。
如不服本判決，應於判決送達後十日內向本院提出上訴狀( 應附
繕本 )。
                                    書記官  李珍瑩
中    華    民    國    94    年    9     月    14    日
附表
┌──┬─────────────┬──────────┐
│編號│扣案物品名稱              │備註                │
├──┼─────────────┼──────────┤
│一  │安非他命六小包 (毛重共一二│與本案犯罪無關      │
│    │七點二公克)               │經檢察官另案提起公訴│
├──┼─────────────┼──────────┤
│二  │研磨器具                  │同上                │
├──┼─────────────┼──────────┤
│三  │吸食器                    │同上                │
├──┼─────────────┼──────────┤
│四  │分裝袋一包                │同上                │
├──┼─────────────┼──────────┤
│五  │葡萄糖四十八小包          │同上                │
├──┼─────────────┼──────────┤
│六  │改造手槍一支(含彈匣)      │已於另案執行沒收    │
├──┼─────────────┼──────────┤
│七  │改造子彈九顆              │已於另案執行沒收、廢│
│    │                          │棄                  │
├──┼─────────────┼──────────┤
│八  │土造子彈彈頭一百八十顆    │已於另案執行廢棄    │
├──┼─────────────┼──────────┤
│九  │鉛三百十三顆              │同上                │
├──┼─────────────┼──────────┤
│十  │彈頭模型器一組            │同上                │
├──┼─────────────┼──────────┤
│十一│鐵杓溶器一支              │同上                │
├──┼─────────────┼──────────┤
│十二│瓦斯噴槍一支              │同上                │
├──┼─────────────┼──────────┤
│十三│銼刀一把                  │同上                │
├──┼─────────────┼──────────┤
│十四│鋸板二支                  │同上                │
├──┼─────────────┼──────────┤
│十五│鋸子一支                  │同上                │
├──┼─────────────┼──────────┤
│十六│剪刀三支                  │同上                │
├──┼─────────────┼──────────┤
│十七│固定器具一組              │同上                │
└──┴─────────────┴──────────┘
附錄法條：
槍砲彈藥刀械管制條例第十二條
未經許可，製造、販賣或運輸子彈者，處一年以上七年以下有期
徒刑，併科新台幣五百萬元以下罰金。
未經許可，轉讓、出租或出借子彈者，處六月以上五年以下有期
徒刑，併科新台幣三百萬元以下罰金。
意圖供自己或他人犯罪之用，而犯前二項之罪者，處三年以上十
年以下有期徒刑，併科新台幣七百萬元以下罰金。
未經許可，持有、寄藏或意圖販賣而陳列子彈者，處五年以下有
期徒刑，併科新台幣三百萬元以下罰金。
第一項至第三項之未遂犯罰之。
